臺灣士林地方法院民事裁定　　　　　　 100年度事聲字第55號
異　議　人
即　債權人　豐(台灣)商業銀行股份有限公司
法定代理人　李鐘培
上列異議人對於本院司法事務官民國100 年1 月4 日99年度司執
消債更字第103 號認可更生方案之裁定聲明異議，本院裁定如下
：
    主  文
異議駁回。
    理  由
一、異議意旨略以：債務人李維倫（下逕稱債務人）所提更生方
    案清償成數僅約40.95 ％，明顯過低。且債務人年僅40歲，
    應有更高之還款能力。其積欠債務全為信用卡債務，更顯債
    務人未衡量自收入情況超支消費，更生制度非保障因浪費、
    賭博或其他投機行為致財產顯然減少或負擔過重債務之人得
    免除債務等語，爰依法提出異議。
二、按債務人有薪資、執行業務所得或其他固定收入，法院認更
    生方案之條件公允者，得不經債權人會議可決，逕依債務人
    之聲請或依職權以裁定認可更生方案，消費者債務清理條例
    （下稱消債條例）第64條第1 項定有明文。經查，債務人聲
    請更生，前經本院以民國98年度消債更字第215 號裁定開始
    更生程序在案，有該裁定在卷可參。又債務人確有薪資所得
    ，亦有雇主華威人資股份有限公司出具之在職證明書，勞工
    保險被保險人投保資料表，債務人99年10月薪資單附卷足憑
    （見本院99年度司執消債更字第103 號卷第144 、145 、16
    5 頁）。而原裁定所認可之更生方案，並無消債條例所列不
    得認可之事由，且已考量債務人居住於臺北市士林區，任職
    於華威人資股份有限公司為行政助理，每月應領薪資1 萬72
    80元，扣除每月清償金額6500元後，僅餘1 萬0780元供債務
    人每月生活之用。上開生活費用已低於以內政部主計處公布
    之99年度臺北市每人每月最低生活費標準1 萬4614元，且差
    額達3834元，已顯低於一般人之生活程度。債務人並同意以
    法定最長之8 年清償期為清償，應認債務人已為更生方案盡
    最大之努力而屬合理。
三、異議人雖主張債務人超支消費，係濫用更生程序，且還款成
    數過低，相較於債權人之損失，難謂公允云云。經查，消債
    條例更生程序賦與法院適時介入，逕為裁定認可更生方案之
    目的，旨在促使債務人自力更生，使債務人得於盡其能力清
    償後免責，而獲重生之機會（消債條例立法總說明參照），
    非在懲罰債務人之不當消費行為。是更生方案條件是否公允
    ，應考量者仍在債務人是否「盡其能力清償」，而非追究其
    更生不能清償原因。僅以債務人更生開始前之消費情狀，訂
    立債務人顯無可能履行之更生方案，致債務人經濟生活無法
    重建，顯非消債條例更生程序立法之旨。是異議人以債務人
    開始更生聲請前之消費情形，謂原裁定認可之更生方案非公
    允，並非可採。且消債條例之立法目的，本即在於使陷於經
    濟上困境之消費者，得藉更生程序清理債務，以妥適調整其
    與債權人之權利義務關係，保障債權人之公平受償，並謀求
    消費者經濟生活之更生機會，而非單以債務人清償成數之多
    寡為認定更生方案是否公允之唯一標準，故異議人逕以還款
    成數過低為由，認對其債權不公云云，並無理由。
四、綜上所述，原裁定所認可之更生方案，其內容核屬公允，復
    無消債條例第63條、第64條第2 項規定不應認可之消極事由
    存在，本院司法事務官不經債權人會議可決，依職權認可更
    生方案，於法相合。異議人執上開事由聲明異議，為無理由
    ，應予駁回，爰裁定如主文。
中    華    民    國   100    年    4     月    29    日
                  民事第二庭  法      官  絲鈺雲
上為正本係照原本作成。
如不服本裁定，應於裁定送達後10日內，以書狀向本院提出抗告
，並繳納抗告費新臺幣1千元。
中    華    民    國   100    年    4     月    29    日
                              書  記  官  高玉潔